【裁判字號】    99,台上,3479
【裁判日期】    990603
【裁判案由】    違反毒品危害防制條例等罪
【裁判全文】
最高法院刑事判決            九十九年度台上字第三四七九號
上  訴  人  甲○○
上列上訴人因違反毒品危害防制條例等罪案件，不服台灣高等法
院中華民國九十九年三月十七日第二審判決（九十九年度上訴字
第二八五號，起訴案號：台灣板橋地方法院檢察署九十八年度毒
偵字第五八００號），提起上訴，本院判決如下：
    主  文
上訴駁回。
    理  由
一、施用第一級毒品部分：
按刑事訴訟法第三百七十七條規定，上訴於第三審法院，非以判
決違背法令為理由，不得為之。是提起第三審上訴，應以原判決
違背法令為理由，係屬法定要件。如果上訴理由書狀並未指摘原
判決有何違法，自應認其上訴為違背法律上之程式，予以駁回。
次按被告之上訴，以受有不利益之判決，為求自己利益起見而請
求救濟者，始得為之，要無許其為自己不利益上訴之理。本件原
判決維持第一審關於論處上訴人甲○○施用第一級毒品罪刑（累
犯，處有期徒刑八月）部分之科刑判決，駁回上訴人就該部分在
第二審之上訴，已併引用第一審判決書之記載，詳敘調查證據之
結果及證據取捨並認定事實之理由。對於上訴人在第二審陳稱：
第一審量刑過重且未斟酌其自首情節等語，詳述上訴人事後同意
搜索並交出毒品等應扣押物，仍不符自首要件及說明第一審量刑
適當等理由；所為論斷，均有卷存證據資料可資覆按。從形式上
觀察，原判決關於施用第一級毒品部分並無違背法令之情形。上
訴意旨就其施用第一級毒品部分，並未依據卷內資料具體表明原
判決關於該部分有如何違背法令之情事，徒以原判決僅就其被查
獲施用第一級毒品海洛因犯行一次論罪科刑，未審酌其已施用成
癮而依接續犯判決，認事用法違背法令云云，顯係執對上訴人不
利之事項為上訴第三審之理由，自非適法。應認上訴人對於施用
第一級毒品部分之上訴為違背法律上之程式，予以駁回。
二、施用第二級毒品部分：
按刑事訴訟法第三百七十六條所列各罪之案件，經第二審判決者
，不得上訴於第三審法院，法有明文。又上訴未聲明為一部者，
視為全部上訴，同法第三百四十八條第一項亦有明定。上訴人不
服原判決，於民國九十九年四月二十六日提起第三審上訴，其上
訴狀並未聲明僅對原判決關於施用第一級毒品部分提起上訴，應
視為對施用第二級毒品部分亦提起上訴。查上訴人施用第二級毒
品甲基安非他命之犯行，經原判決維持第一審論處上訴人違反毒
品危害防制條例第十條第二項施用第二級毒品罪刑（累犯，處有
期徒刑四月）之科刑判決部分，核屬刑事訴訟法第三百七十六條
第一款之案件，依上開說明，既經第二審判決，自不得上訴於第
三審法院。上訴人竟復對於施用第二級毒品部分提起上訴，顯為
法所不許，應予駁回。
據上論結，應依刑事訴訟法第三百九十五條前段，判決如主文。
中    華    民    國  九十九  年    六    月    三    日
                      最高法院刑事第七庭
                          審判長法官  林  永  茂
                                法官  蘇  振  堂
                                法官  蕭  仰  歸
                                法官  林  立  華
                                法官  許  錦  印
本件正本證明與原本無異
                                      書  記  官
中    華    民    國  九十九  年    六    月    七    日
                                                      K

司法院資訊處製作；財團法人民間司法改革基金會備份。
